臺灣苗栗地方法院刑事判決　　　　　　 99年度交易字第270號
公　訴　人　臺灣苗栗地方法院檢察署檢察官
被　　　告　吳昆錦
上列被告因過失致死等案件，經檢察官提起公訴（99年度偵字第4
471號），本院依簡式審判程序判決如下：
    主  文
吳昆錦服用酒類，不能安全駕駛動力交通工具而駕駛，處有期徒
刑伍月。又因過失致人於死，處有期徒刑壹年。應執行有期徒刑
壹年肆月。
    犯罪事實及理由
一、犯罪事實：
（一）吳昆錦係親民技術學院學生，於民國99年6 月18日凌晨1
      時許，與友人在苗栗縣竹南鎮龍鳳漁港飲用啤酒過量後，
      先至苗栗縣頭份鎮成功里16鄰寶樹別莊99號友人住處聊天
      ，惟仍因受酒精成份影響，不能安全駕駛動力交通工具，
      竟仍執意於同日（18日）凌晨1 時30分許，駕駛向其友人
      借來之車牌號碼9972─SK號自用小客車（即道路交通事故
      現場圖所稱A 車），搭載其學姊葉宸芳，從上開友人住處
      出發，欲載葉宸芳返回親民技術學院宿舍，同日凌晨1 時
      58分許，途經苗栗縣頭份鎮○○○路時，原應注意汽車行
      駛時，駕駛人應注意車前狀況，並隨時採取必要之安全措
      施；汽車均應在遵行車道內行駛，在劃有分向限制線之路
      段，不得駛入來車之車道內，以避免肇生事故，危及他人
      之安全；而依當時天候晴，夜間有照明，路面乾燥、無缺
      陷、亦無障礙物，視距良好等情形，並能注意，竟疏未注
      意及此，欲超越前方車輛，跨越雙黃線駛入對向車道後，
      一直逆向行駛，至苗栗縣頭份鎮○○路21號前，因受酒精
      成份影響車輛失控，衝撞停在對向車道路旁之車牌號碼7P
      ─7008號自用小客車（即道路交通事故現場圖所稱B 車）
      始停止【至B 車被撞後再推撞停在前方之車牌號碼9480─
      LV號自用小客車（即道路交通事故現場圖所稱C 車），C
      車被推撞後滑行至對向車道，碰撞停在路旁之車牌號碼55
      58─YU自用小客車（即道路交通事故現場圖所稱D 車）】
      ，坐在右駕駛座之葉宸芳受到重大撞擊，因此受有頭部創
      傷合併顱內出血之傷害，經送醫急救，仍因傷勢過重，延
      至同日凌晨2 時29分許，因創傷性休克於到院前死亡。至
      吳昆錦亦受有頭部外傷意識昏迷、下唇撕裂傷及頸部挫傷
      、胸部擦挫傷、右側氣血胸、四肢多處擦挫傷等傷害，經
      送醫急救後，由醫院醫護人員對其採血檢測結果，測得其
      血液中酒精濃度達187.1mg/dl，換算成呼氣酒精濃度為0.
      93mg/L，警方始悉其有酒後駕車之行為。
（二）案經葉宸芳之父葉茗劼訴由苗栗縣警察局頭份分局報請台
      灣苗栗地方法院檢察署檢察官偵查起訴。
二、證據名稱：
（一）被告吳昆錦於警詢時及偵、審中之自白（參見警卷第2 頁
      至第10頁、偵查卷第8頁至第9頁、第19頁）。
（二）被害人之父葉茗劼於警詢時之指訴，及於偵、審中之陳述
      （參見相驗卷第4 頁至第6 頁、第60頁背面至第61頁、偵
      查卷第9 頁）。
（三）目擊證人謝誌文於警詢時之證述（參見相驗卷第10頁至第
      12頁、第95頁至第98頁）。
（四）證人張浩國於警詢時及檢察官勘驗時之證述（參見相驗卷
      第13頁至第15頁）。
（五）證人即車牌號碼9480─LV號自用小客車車主莊玉英於警詢
      時之證述（參見相驗卷第16頁至18頁）。
（六）證人即車牌號碼5558─YU自用小客車車主林明安於警詢時
      之證述（參見相驗卷第19頁至第20頁）。
（七）證人即車牌號碼7P─7008號自用小客車車主范麥春櫻之子
      媳廖美芳於警詢時之證述（參見相驗卷第22頁至第24頁）
      。
（八）苗栗縣警察局頭份分局當事人酒精測定紀錄表2 紙（參見
      相驗卷第25頁、第26頁）。
（九）法醫參考病歷摘要影本1紙（參見相驗卷第27頁）。
（十）被告吳昆錦之財團法人為恭紀念醫院乙種診斷證明書影本
      1 紙（參見相驗卷第28頁）。
（十一）被告吳昆錦之救護紀錄表影本1 紙（參見相驗卷第29頁
        ）。
（十二）苗栗縣警察局苗栗分局道路交通事故現場圖、道路交通
        事故調查報告表（一）（二）各1 份（參見相驗卷第30
        頁至第34頁）。
（十三）證號查詢汽車駕駛人1紙（參見相驗卷第34頁）。
（十四）車籍查詢─基本資料詳細畫面（參見相驗卷第36頁至第
        39頁）。
（十五）車禍現場照片共37張（參見相驗卷第40頁至第58頁）。
（十六）檢察官勘（相）驗筆錄1份（參見相驗卷第59頁）。
（十七）台灣苗栗地方法院檢察署相驗屍體證明書1 紙（參見相
        驗卷第63頁）。
（十八）台灣苗栗地方法院檢察署檢驗報告書1 份（參見相驗卷
        第65頁至第74頁）。
（十九）苗栗縣警察局偵查隊製作之偵查報告1 份（參見相驗卷
        第75頁至第90頁）。
（二十）證人紀帛孝於警詢時之證述（第91頁至第94頁）。
（二十一）臺灣高等法院被告前案紀錄表、臺灣苗栗地方法院檢
          察署刑案資料查註紀錄表各1 份。
三、量刑理由：
    核被告吳昆錦所為，係犯刑法第185 條之3 公共危險罪、同
    法第276 條第1 項之過失致死罪。被告吳昆錦酒後駕車肇事
    ，因而致人於死，應依道路交通管理處罰條例第86條第1 項
    之規定，就其所犯過失致死罪部分，加重其刑。被告吳昆錦
    所犯上開2 罪，犯意各別，罪名互異，應分論併罰。爰審酌
    被告吳昆錦係親民技術學院學生，並非無知識能力之人，明
    知政府多年來一再宣導酒後不開車，竟仍酒後開車，危及他
    人安全，因受酒精影響，操控能力減低，最後釀成車禍，致
    車內乘客慘死，自己亦身負重傷，害人害己，對此次車禍之
    發生，應負主要之肇事責任（至被害人明知被告酒後開車，
    發生車禍之機率，較正常駕駛為高，受被告之邀不予拒絕，
    ，終於發生車禍死亡，亦應自負部分過失之責），犯後迄今
    尚未與被害人家屬成立民事和解，及犯後能坦白承認，目前
    尚無前科等一切情狀，分別量處如主文所示之刑，並定其應
    執行之刑，以資懲儆。
四、應適用之法條：
（一）刑事訴訟法第273 條之1 第1 項、第299 條第1 項前段、
      第310 條之2、第454條第1項。
（二）刑法第185 條之3 、第276 條第1 項、第51條第5 款。
（三）刑法施行法第1條之1。
（四）道路交通管理處罰條例第86條第1項。
五、本判決係依刑事訴訟法第310 條之2 、第454 條第1 項製作
    ，依法僅記載當事人欄、主文、犯罪事實、證據名稱以及應
    適用之法條，其中犯罪事實部分，依同法第308 條之修正立
    法理由，亦僅記載犯罪構成要件事實，關於刑罰加重事由（
    含累犯在內）免予記載（法院辦理刑事訴訟案件應行注意事
    項第144 點參照），但仍於主文予以表明，並於應適用之法
    條欄予以引用。如不服本判決，應於判決送達之日起10日內
    ，向本院提起上訴。
本案經檢察官黃明正到庭執行職務。
中    華    民    國    100   年    1     月    11    日
                  刑事第三庭    法  官  柳章峰
以上正本證明與原本無異。
如不服本判決應於收受判決後10日內向本院提出上訴書狀，並應
應敘述具體理由。其未敘述上訴理由者，應於上訴期間屆滿後20
日內向本院補提理由書( 均須按他造當事人之人數附繕本) 「切
勿逕送上級法院」。告訴人或被害人如對本判決不服者，應具備
理由請求檢察官上訴，其上訴期間之計算係以檢察官收受判決正
本之日期為準。
                                書記官  江秋靜
中    華    民    國    100   年    1     月    11    日
附記論罪之法條全文：
中華民國刑法第185條之3
服用毒品、麻醉藥品、酒類或其他相類之物，不能安全駕駛動力
交通工具而駕駛者，處1 年以下有期徒刑、拘役或科或併科15萬
元以下罰金。
中華民國刑法第276條
因過失致人於死者，處2 年以下有期徒刑、拘役或2 千元以下罰
金。
從事業務之人，因業務上之過失犯前項之罪者，處5 年以下有期
徒刑或拘役，得併科3 千元以下罰金。